# 请教陈老师关于委托研发过程中，委托方按研发进度确认研发费用的问题

提问人：寒江雪 71 时间：2023-02-25 10:43:56
《中审众环研究》问题1-2-4（外包的开发活动的相关支出的资本化问题）：（ 1 ）如果所支付的款项所对应的第三方研究开发活动属于《企业会计准则第 6 号——无形资产》第八条所定义的研究阶段的活动，则支付给该第三方的相关支出应予以费用化。（ 2 ）如果所支付的款项所对应的第三方研究开发活动属于《企业会计准则第 6 号——无形资产》第九条所定义的开发阶段的活动，则在可证明技术和经济方面的可行性的前提下，支付给该第三方的相关支出应予以资本化。
支付给第三方的某些款项属于为将在未来获取的商品或劳务而预付的款项，在预付时确认为一项资产（其他非流动资产）。企业在后续的研究开发活动进行过程中，应按照上述原则确认所获取的商品或劳务。
是不是可以理解为：作为委托方，可以按照受托方的研发进度确认研发费用或开发支出，但不能超过已经预付的款项？在按进度确认研发费用的过程中，取得受托方签署的研发进度确认函是否可行，还是要取得受托方更进一步的能够证明研发进度的资料？

回答人：chenyiwei
首先要注意区分交易的实质是“研发外包”还是“外购技术”。详见：“问题1-2-5（关于委托开发的技术能否资本化的问题）”。
其次，在确定属于研发外包的情况下，理论上应根据受托方提供研发服务的进度确认研发支出（视情况资本化或费用化）和相关负债（没有“不能超过已经预付的款项”的限制）。如果无法合理确定受托方提供研发服务的进度，则按照合同约定的付款里程碑节点确认。